【裁判字號】    95,台上,4523
【裁判日期】    950817
【裁判案由】    擄人勒贖等罪
【裁判全文】
最高法院刑事判決            九十五年度台上字第四五二三號
    上  訴  人  台灣高等法院台南分院檢察署檢察官
    被      告  甲○○
                        3號
                乙○○
                丙○○
                        48號.
上列上訴人因被告等擄人勒贖等罪案件，不服台灣高等法院台南
分院中華民國九十四年九月七日第二審更審判決（九十四年度重
上更(五)字第三二二號，起訴案號：台灣台南地方法院檢察署八十
四年度偵字第八０三號），提起上訴，本院判決如下：
    主  文
上訴駁回。
    理  由
按刑事訴訟法第三百七十七條規定：上訴於第三審法院，非以判
決違背法令為理由不得為之；是提起第三審上訴，應以原判決違
背法令為理由，係屬法定要件；如果上訴理由狀並未依據卷內訴
訟資料具體指摘原判決不適用何種法則或如何適用不當，或所指
摘原判決違法情事顯與法律規定得為第三審上訴理由之違法情形
不相適合時，均應認其上訴為違背法律上之程式，予以駁回。本
件原判決以公訴意旨略以被告甲○○、乙○○、丙○○有其理由
欄一、所載之檢察官起訴犯行，因認被告等涉有行為時之懲治盜
匪條例第二條第一項第九款意圖勒贖而擄人、第五條第一項第一
款強盜罪嫌云云。惟經審理結果，認不能證明被告等犯罪，因而
撤銷第一審科刑之判決，改判諭知被告等均無罪，已詳敘其所憑
之證據及認定之理由，從形式上觀察，原判決並無違背法令之情
形。檢察官上訴意旨略稱：(一)鈞院前次發回意旨指就沈江榮、林
金土、沈芳昌、陳慶泰等人何時到丙○○處，應予釐清論斷，原
判決仍以沈芳昌、陳慶泰之證述為被告等有利之論斷，置檢察官
聲請傳訊沈江榮查明案發時之經過不論，有證據調查未盡之違誤
。(二)本件起訴書係指：「翌日（指民國八十三年五月二十一日）
林金土乃與沈江榮依約前往丙○○住處……」，是沈江榮指訴被
挾持之時間，究係八十三年五月二十日或五月二十一日，未見原
審澄清；若係五月二十一日，則原判決引五月二十日之通話紀錄
即無意義，不能以此為被告等無搶奪沈江榮手機之認定；反之，
若係五月二十日，沈江榮稱於當日上午八時後到丙○○家，自應
傳訊八時以後通話之受話人，以查明係何人與之通話，如係被告
等與之通話，足以證明沈江榮手機被搶，並曾遭挾持毆打，原判
決僅以電話所聯絡之對象均係沈江榮之親戚、客戶、朋友，而未
查證明白，有理由矛盾及證據調查未盡之違法等語。
惟查：一、原判決於理由欄四、(九)已詳為說明雖沈江榮於警詢中
指稱於案發當日上午八時許與林金土前往丙○○住處，但依據林
金土、被告等人警詢之供述及證人吳輝明、陳碧井、許金德、沈
芳昌、陳慶泰等人於警詢、偵查及第一審、原法院上訴審審理時
之證述，沈江榮與林金土應係於案發當日約中午十二時許至丙○
○住處，經核與卷內資料相符，並無證據調查未盡之違誤。原判
決不採信沈江榮之供述並已敘明其理由，則原審未再傳訊沈江榮
作無益之調查，尚難指為違法。上訴意旨(一)係就原審採證認事之
適法職權行使及原判決已說明之事項，再為爭執，非適法之上訴
理由。二、沈江榮自警詢起一再指稱係於八十三年五月二十日與
林金土至丙○○住處，林金土、丙○○及證人即沈江榮之姪子沈
芳昌於警詢均供稱係八十三年五月二十日，原判決於理由欄四、
(二)(三)已詳為載明，其等就案發日期供述一致，自已釐清。又原判
決於理由欄四、(四)依案發當日上午七時至十一時五十四分許之沈
江榮電話通話情形（詳如原判決附表二所載），詳為說明通話對
象均係沈江榮之親戚、客戶、朋友，因認沈江榮指訴，其於案發
當日早上八時至丙○○處，手機即被搶走，不准接聽等情，與事
實不符，不足以採信，復於理由欄四、(九)認定沈江榮係於當日約
中午十二時許始至丙○○住處，經核並無不合，已如前述，則案
發當日中午十二時許之前，沈江榮電話通聯紀錄係何人與上開受
話人通話，與本件無關，原審未為調查，自難指係違法。上訴意
旨(二)徒憑己見，漫事指摘原判決違法，亦非適法之上訴理由。至
原判決關於被告等被訴強行擄走林榮華部分，上訴理由僅泛言有
刑事訴訟法第三百七十九條第十款、第十四款之違背法令，並未
依據卷內資料具體指摘原判決此部分究係如何違背法令，殊非適
法之第三審上訴理由。綜上，應認上訴人之上訴，違背法律上之
程式，予以駁回。
據上論結，應依刑事訴訟法第三百九十五條前段，判決如主文。
中    華    民    國  九十五  年    八    月   十七   日
                      最高法院刑事第十二庭
                          審判長法官  林  永  茂
                                法官  洪  文  章
                                法官  蘇  振  堂
                                法官  蕭  仰  歸
                                法官  何  菁  莪
      本件正本證明與原本無異
                                      書  記  官
中    華    民    國  九十五  年    八    月  二十四  日
                                                      Ｑ


司法院資訊處製作；財團法人民間司法改革基金會備份。
